臺灣新北地方法院三重簡易庭小額民事判決
111年度重小字第1490號
原      告  謝陳蜜  
被      告  王慶郎  
上列當事人間請求侵權行為損害賠償事件，本院於民國111年6月
30日言詞辯論終結，判決如下：
　　主　    文
一、被告應給付原告新臺幣（下同）36,591元，及自民國111年6
    月17日起至清償日止，按年息5％計算之利息。
二、原告其餘之訴駁回。
三、訴訟費用1,000元由被告負擔523元，餘由原告負擔。
四、本判決原告勝訴部分得假執行。
　　事實及理由
一、原告主張：緣被告於民國110年9月26日20時02分駕駛車號00
    0-0000號之營業用車輛，行經新北市新莊區中華路公園路口
    處，撞及行走於斑馬線上、通行號誌為綠燈之原告，致原告
    身體受傷，並受有醫療費用3,091元、交通費用3,000元、醫
    療輔具器材費3,500元、精神慰撫金60,409元等損害，為此
    爰依侵權行為法律關係，提起本件訴訟，並聲明：被告應給
    付原告7萬元，及自起訴狀繕本送達翌日起至清償日止按年
    息5％計算之利息等語。
二、被告則以：我有誠意要和解，是原告突然跑出來才撞到，責
    任並不在我。並聲明：請求駁回原告之訴。
三、本院之判斷：
　㈠按因故意或過失，不法侵害他人之權利者，負損害賠償責任
    。汽車、機車或其他非依軌道行駛之動力車輛，在使用中加
    損害於他人者，駕駛人應賠償因此所生之損害。民法第184
    條第1項前段及第191條之2前段分別定有明文。次按不法侵
    害他人之身體或健康者，對於被害人因此喪失或減少勞動能
    力，或增加生活上之需要時，應負損害賠償責任；不法侵害
    他人之身體、健康者，被害人雖非財產上之損害，亦得請求
    賠償相當之金額，民法第193條第1項、第195條第1項前段亦
    有明文。再按汽車行近行人穿越道，遇有行人穿越、攜帶白
    手杖或導盲犬之視覺功能障礙者時，無論有無交通指揮人員
    指揮或號誌指示，均應暫停讓行人、視覺功能障礙者先行通
    過，道路交通安全規則第103條第2項亦定有明文。又損害賠
    償之債，以有損害之發生及有責任原因之事實，並二者之間
    有相當因果關係為其成立要件（最高法院30年上字第18號判
    例意旨參照）。末按當事人主張有利於己之事實者，就其事
    實有舉證之責任，民事訴訟法第277條前段著有規定，因此
    主張侵權行為損害賠償請求權之人，對於侵權行為之成立要
    件應負舉證責任（最高法院100年度台上字第328號裁判意旨
    參照）。
  ㈡本件原告主張遭被告於前揭時地駕車撞擊，並致受有胸部挫
    傷、右側手肘挫傷、下背和骨盆挫傷等傷害，業據其提出新
    北市政府警察局道路交通事故當事人登記聯單、初步分析研
    判表、調解不成立證明書、衛生福利部臺北醫院診斷證明書
    暨醫療費用收據、天主教輔仁大學附設醫院診斷證明書暨門
    診醫療費用收據、大大中醫診所收據、力源藥局收據、璟順
    骨科診所收據、背架訂購單暨收據、計程車收據等件為憑，
    而被告到庭亦不否認曾與原告發生碰撞事故，惟以前詞置辯
    。
  ㈢經本院職權向新北市政府警察局新莊分局調取系爭事故調查
    卷宗，依該卷宗事故現場圖可知，系爭事故發生時，被告駕
    駛計程車欲自公園路左轉中華路，而原告則於該時正行走於
    行人穿越道（斑馬線）欲穿越中華路，而遭被告駕車撞擊。
    依前揭道路交通安全規則第103條第2項規定，被告駕駛汽車
    行近行人穿越道，應暫停禮讓行人，被告未注意及此，始肇
    生系爭事故。故系爭事故應由被告負全部責任，新北市政府
    警察局道路交通事故初步分析研判表亦同此認定，揆諸前開
    規定，被告自應負損害賠償責任。
  ㈣茲就原告下列各請求項目及金額是否應予准許，分別審究如
    下：
　⒈醫療費用：原告主張支出醫療費用3,091元，業據其提出衛生
    福利部臺北醫院診斷證明書暨醫療費用收據、天主教輔仁大
    學附設醫院診斷證明書暨門診醫療費用收據、大大中醫診所
    收據、力源藥局收據、璟順骨科診所收據為憑（本院卷第25
    、29頁），堪認原告受有該部分損害。是原告請求被告給付
    3,091元，應准許之。
　⒉交通費用：原告主張因系爭事故受有交通費用之損害，固提
    出計程車車資收據，惟依原告所提之診斷證明書並未記載原
    告依其所受傷勢有無法行走而需交通工具代步之情形，況原
    告所提之計程車車資收據之日期，亦與原告醫療單據所載之
    就醫日期不相符，難認原告提出之計程車車資收據係因原告
    無法行走，而需搭乘交通工具就醫所生之費用，是原告此部
    分請求尚難准許。
　⒊醫療輔具器材費：原告主張支出醫療費用3,500元，業據其提
    出背架訂購單暨收據為憑（本院卷第17至37頁），堪認原告
    受有該部分損害。是原告請求被告給付3,500元，應准許之
    。
　⒋精神慰撫金：按，不法侵害他人之身體、健康、名譽、自由
    、信用、隱私、貞操，或不法侵害其他人格法益而情節重大
    者，被害人雖非財產上之損害，亦得請求賠償相當之金額，
    民法第195條第1項定有明文；又慰撫金之核給標準，應斟酌
    雙方身分、地位及經濟狀況及其他各種情形核定之（最高法
    院47年台上字第1221號判例要旨可參）。本院審酌被告於前
    揭時地，因過失行為對原告身體造成傷害，致原告精神受相
    當程度之痛苦，及兩造之年齡、教育程度、經濟狀況等一切
    情狀，認原告請求被告賠償30,000元尚屬適當，應予准許。
　⒌綜上，原告因系爭事故所致傷害，因而得請求之損害賠償金
    額為36,591元（計算式：3,091元＋3,500元＋30,000元＝36,59
    1元）。
四、綜上所述，原告依侵權行為之法律關係，請求被告給付36,5
    91元，及自起訴狀繕本送達被告翌日即111年6月17日（本院
    卷第79頁）起至清償日止，按年息5％計算之利息，為有理由
    ，應予准許。逾此部分請求，則屬無據，爰予駁回。
五、本件係就民事訴訟法第436條之8適用小額訴訟程序所為被告
    敗訴之判決，依同法第436條之20規定，由本院依職權宣告
    假執行。
六、訴訟費用負擔之依據：民事訴訟法第79條、第436條之19第1
    項規定，確定訴訟費用之負擔如主文第3項所示。
中　　華　　民　　國　　111 　年　　7 　　月　　21　　日
　　　　　　　　　三重簡易庭  法  官  王凱俐
以上為正本係照原本作成。
對於本件判決如有不服，應於收受送達後20日內向本院提出上訴
書狀，上訴於本院合議庭，並按他造當事人之人數附具繕本。當
事人之上訴，非以判決違背法令為理由不得為之，上訴狀應記載
上訴理由，表明下列各款事項：
（一）原判決所違背之法令及其具體內容。
（二）依訴訟資料可認為原判決有違背法令之具體事實。
如未於上訴後20日內補提合法上訴理由書，法院得逕以裁定駁回
上訴。
中　　華　　民　　國　　111 　年　　7 　　月　　21　　日
                          　　書記官  李采錡